台灣台中地方法院刑事判決　　　　　　　　　　　　　九十年度易字第三三九一號
　　公　訴　人　台灣台中地方法院檢察署檢察官
　　被　　　告　甲○○
右列被告因違反毒品危害防制條例案件，經檢察官聲請簡易判決處刑（九十年度偵字
第一六六四七號），經本院台中簡易庭認不宜以簡易判決處刑，改簽由本院依通常程
序審理，本院判決如左：
    主  文
甲○○持有第二級毒品，處拘役伍拾玖日，如易科罰金，以參佰元折算壹日。扣案第
二級毒品安非他命貳包（驗餘淨重分別為壹點柒陸公克、壹點參伍公克），沒收銷燬
之。
    事  實
一、甲○○於民國八十九年十一月九日晚間，受一綽號「潑猴」之不詳姓名年籍成年
    男子之託代為保管安非他命二小包（驗餘淨重分別為一．七六公克、一．三五公
    克），而無故持有第二級毒品安非他命。嗣於八十九年十一月十日凌晨一時許，
    在台中市北屯區○○巷○路旁，為警查獲其持有其中一包毒品安非他命（驗餘淨
    重一‧三五公克），隨即在台中市北屯區景南巷三之三號其住處，再扣得另一包
    毒品安非他命（驗餘淨重一．七六公克）。
二、案經台中市警察局報請台灣台中地方法院檢察署檢察官聲請簡易判決處刑。
    理  由
一、訊據被告甲○○對於右揭受該綽號「潑猴」之不詳姓名年籍之成年男子之託保管
    而持有上開毒品安非他命二包之事實固坦承不諱，惟堅決否認對該二包物品之內
    容物係第二級毒品安非他命一事知情，並辯稱：並未施用毒品安非他命，該綽號
    「潑猴」之不詳姓名年籍男子為其丈夫之友人，交付其保管上開二包物品時，外
    表分別以紙捲著，並告知很快即取回，未特別注意其中物品為毒品，在路旁為警
    查獲而打開包裝紙，才知道是毒品，接著才帶警前往住處扣得另一包物品，其中
    並有毒品安非他命及吸食器云云；然查，證人即當時到場查獲被告之警員陳唐智
    於本院審理中已結證稱：「（查獲被告當時手持毒品包裝情形？）以透明塑膠袋
    包裝也看得到是什麼東西。我們上前盤查被告即把該包毒品丟在地上。我們撿起
    來問他是否為他所有，他先否認到警局才承認。另外壹包是在他家查獲，當時他
    雖否認該包毒品為他所有，但同意帶我們到他住處查看。在她睡覺床頭旁邊找到
    的，我們請他打開抽屜才看到。抽屜那包亦是透明塑膠袋包裝... （與包裝情形
    有無差異？〈提示毒品照片〉沒有，就是照片所示的包裝塑膠袋... （吸食器在
    何處查獲？吸食器是放在抽屜外面床頭附近，不用找目視即可看到，該吸食器亦
    無任何包裝」等語，而觀諸扣案毒品安非他命二包所包裝之塑膠袋確實清楚可見
    其中內容物，有毒品照片一張附卷可稽，再參以查獲被告置於前述住處之毒品安
    非他命時，現場另可見供施用安非他命之吸食器之情形，被告對所持有之二包物
    品內容應係第二級毒品安非他命一事，實難諉為不知，其所辯顯屬卸責之詞，並
    無足採。此外，扣案毒品二包經送鑑驗結果，均檢出第二級毒品甲基安非他命成
    分，其中一包淨重一‧八公克，經取出０‧０四公克鑑驗，尚餘淨重一‧七六公
    克，另一包淨重一‧四一公克，取出０‧０六公克鑑驗，尚餘淨重一‧三五公克
    ，而被告為警查獲時所採集尿液送驗結果，確未呈甲基安非他命陽性反應，復有
    內政部警政署刑事警察局鑑驗通知書、台中市衛生局煙毒尿液檢驗成績書等影本
    各一份在卷可佐，本案事證已臻明確，被告犯行應堪認定。
二、核被告甲○○所為，係犯毒品危害防制條例第十一條第二項之持有第二級毒品安
  非他命罪。爰審酌被告犯後雖飾詞狡辯，犯後態度不佳，惟其並無前科，有台灣
    高等法院被告全國前案紀錄表、台灣台中地方法院檢察署刑案資料查註紀錄表各
    一份可按，素行尚可，所持有毒品數量非大，犯罪情節亦非嚴重，及其犯罪動機
    等一切情狀，量處如主文所示之刑，並依修正後刑法第四十一條第一項前段規定
    ，諭知易科罰金之折算標準（按刑法第四十一條原規定，犯罪重本刑三年以下有
    期徒刑以下之刑之罪，而受六個月以下有期徒刑或拘役之宣告者，得易科罰金，
    惟被告犯罪後，該條文業經立法院三讀通過修正為犯最重本刑五年以下有期徒刑
    以下之刑之罪，而受六個月以下有期徒刑或拘役之宣告者，得易科罰金，並經總
    統於九十年一月十日以日華總一義字第九０００００三八００號公布，於九十年
    一月十二日起生效，自應適用裁判時即修正後之刑法第四十一條第一項前段規定
    ，併予敘明）。扣案之第二級毒品二包經送驗結果檢出甲基安非他命成分，其中
    一包淨重一‧八公克，經取出０‧０四公克鑑驗，尚餘淨重一‧七六公克，另一
    包淨重一‧四一公克，取出０‧０六公克鑑驗，尚餘淨重一‧三五公克，有前述
    內政部警政署刑事警察局鑑驗通知書一份為憑，除其中經取出鑑驗者已因滅失而
    不存在外，其餘驗餘之部分，則應依毒品危害防制條例第十八條第一項前段，沒
    收銷燬之。
據上論斷，應依刑事訴訟法第四百五十二條、第二百九十九條第一項前段，毒品危害
防制條例第十一條第二項、第十八條第一項前段，刑法第十一條前段、修正後刑法第
四十一條第一項前段，罰金罰鍰提高標準條例第二條，判決如主文。
中      華      民      國    九十一    年      五      月     十六     日
                              臺灣臺中地方法院刑事第一庭
                                法  官  林  麗  真
右正本證明與原本無異。
如不服本判決，應於送達後十日內向本院提出上訴狀（須附繕本），上訴於台灣高等
法院台中分院。
                                書記官
中      華      民      國    九十一    年      五      月     十六     日
附錄本案論科刑法條全文：
毒品危害防制條例第十一條
持有第一級毒品者，處三年以下有期徒刑、拘役或新台幣五萬元以下罰金。
持有第二級毒品者，處二年以下有期徒刑、拘役或新台幣三萬元以下罰金。
持有專供製造或施用毒品之器具者，處一年以下有期徒刑、拘役或新台幣一萬元以下
罰金。
